---
title: "Análise_de_sentimento"
output: pdf_document
---

```{r , include=FALSE}
options(tinytex.verbose = TRUE)
```
Obejetivo: Analisar o sentimento das pessoas sobre um determinado tema, baseado em tweets.
```{r}
library(twitteR)
library(plyr)
library(stringr)
library(tm)
library(sentimentr)
library(Rstem)
library(knitr)
library(httr)
library(rmarkdown)
source("utils.R")
```

Criando autenticação no Twitter.
```{r}
key<-"X3tLabKseosq..."
secret<-"5VsdANG35oBKmrnDd6FTEh..."
token<-"890217190577897..."
tokensecret<-"nRrfW2ACMQ2qo7aRg..."
setup_twitter_oauth(key, secret, token, tokensecret)

```

Definindo as características da busca: palavra a ser encontrada, idioma, número de tweets.
```{r}
tema<-"Bolsonaro"
lingua<-"pt"
qtd_tweets<-1000
tweetdata=searchTwitter(tema,n=qtd_tweets,lang=lingua)
head(tweetdata)
```
Tratamento dos dados coletados: limpeza,organização e transformação.
```{r}
library(SnowballC)
tweetlist<-sapply(tweetdata, function(x) x$getText())
tweetlist<-iconv(tweetlist, to="utf-8", sub="")
tweetlist<-limpaTweets(tweetlist)
tweetlist<-gsub("afa","",tweetlist)
tweetcorpus<-Corpus(VectorSource(tweetlist))
tweetcorpus<-tm_map(tweetcorpus, removePunctuation)
tweetcorpus<-tm_map(tweetcorpus, content_transformer(tolower))
tweetcorpus<-tm_map(tweetcorpus, function(x)removeWords(x, stopwords()))
```
Convertendo o objeto Corpus para texto plano.
```{r}
termo_por_documento= as.matrix(TermDocumentMatrix(tweetcorpus), control=list(stopwords=c(stopwords("portuguese"))))
```
Criando a nuvem de palavras.
```{r}
library(RColorBrewer)
library(wordcloud)
pal2<-brewer.pal(8, "Dark2")
wordcloud(tweetcorpus, min.freq = 2, scale=c(5,1)
          , random.color = F, max.words = 60, random.order = F
          , colors = pal2)
```
Convertendo o objeto texto para o formato de matriz.
```{r}
tweettdm<-TermDocumentMatrix(tweetcorpus)
tweettdm
```
Analisando os dados.
```{r}
findFreqTerms(tweettdm, lowfreq = 20) #20 palavras mais frequentes
```
```{r}
findAssocs(tweettdm, "reforma", 0.6) #Buscando associação
```
Classificando os dados em sentimentos. 
```{r}
library(Rstem)
library(sentiment)
library(ggplot2)
class_emo=classify_emotion(tweetlist, algorithm = "bayes", prior=1.0)
emotion=class_emo[,7]
emotion[is.na(emotion)]="Neutro"
class_pol=classify_polarity(tweetlist, algorithm = "bayes")
polarity=class_pol[,4]
sent_df=data.frame(text=tweetlist, emotion=emotion, polarity=polarity, stringsAsFactors = F)
sent_df=within(sent_df, emotion<-factor(emotion, levels=names(sort(table(emotion), decreasing = T))))
```
Visualizando por meio de gráficos
```{r}
#Emoções encontradas
ggplot(sent_df, aes(x=emotion))+geom_bar(aes(y=..count..,fill=emotion))+labs(x="categorias", y="número de tweets")

#Polarização
ggplot(sent_df, aes(x=polarity))+geom_bar(aes(y=..count..,fill=polarity))+labs(x="categorias de sentimento", y="número de tweets")
```
